【裁判字號】    95,簡抗,19
【裁判日期】    950929
【裁判案由】    確認租賃關係存在
【裁判全文】
臺灣臺北地方法院民事裁定              95年度簡抗字第19號
再抗告人    長隆水泥股份有限公司
法定代理人  乙○○
訴訟代理人  李在琦律師
相  對  人  甲○○
上列當事人間確認租賃關係存在事件，再抗告人對於民國九十五
年七月十七日本院所為之裁定提起再抗告，本院裁定如下：
    主  文
再抗告駁回。
再抗告程序費用由再抗告人負擔。
    理  由
一、按對於抗告法院之裁定再為抗告，僅得以其適用法規顯有錯
    誤為理由，並經原法院之許可者為限；且該項許可，以原裁
    定所涉及之法律見解具有原則上之重要性者為限，非訟事件
    法第45條第3項、第4項分別定有明文。又所謂適用法規顯有
    錯誤，係指確定裁判違背法規或現存判例解釋者，或抗告法
    院所為之裁定，就其取捨證據自行確定之事實，適用法規所
    持法律上判斷顯有錯誤而言。至抗告法院認定事實錯誤，或
    就當事人提出之事實或證據疏於調查或漏未斟酌，僅生調查
    證據是否妥適或裁定不備理由之問題，均與適用法規顯有錯
    誤有間（最高法院63年台上字第880號、71年台再字第210號
    判例意旨參照）。且所謂原則上之重要性，係指該再抗告事
    件所涉及之法律問題，意義重大而有加以闡釋之必要者而言
    。
二、本件再抗告意旨略以：兩造間縱使曾經締結租賃關係，亦因
    違反民法第449條第1項規定而消滅不存在，是以並非租賃默
    示更新之情形；從而訴訟標的價額之計算，應以相對人所主
    張權利存續期間之租金總額為準。惟原裁定竟認為訴訟標的
    價額之計算，應以二期租金之總額為準，濫用民事訴訟法第
    77條之9規定，難謂為無適用法規顯有不當，足認其法律見
    解有動搖原則上重要性之危險云云。
三、按租賃契約之期限，不得逾20年。逾20年者，縮短為20年，
    民法第449條第1項定有明文。又因租賃權涉訟，其租賃定有
    期間者，以權利存續期間之租金總額為準；其租金總額超過
    租賃物之價額者，以租賃物之價額為準；未定期間者，動產
    以二個月租金之總額為準，不動產以二期租金之總額為準，
    民事訴訟法第77條之9亦有明文。則依抗告人所提為相對人
    否認之系爭租賃契約影本所載訂約日為68年11月17日，故系
    爭租約已於88年11月17日因逾20年而租期屆滿終止，亦據原
    判決認定在案。是相對人所請求確認者為現在租賃關係，且
    未有期限之約定，相對人亦主張為不定期租賃，故應認為系
    爭租賃契約並未定期間。從而依照前揭規定，本件訴訟標的
    價額應以二期租金之總額為準。
四、而再抗告意旨仍指稱：系爭租賃契約不存在，訴訟標的價額
    之計算，應以相對人所主張權利存續期間之租金總額為準云
    云，衡情應屬於抗告法院認定事實之職權行使問題，核與適
    用法規是否顯有錯誤無涉，更未涉及法律意義重大而有加以
    闡釋之必要。揆諸首揭規定及說明，本件再抗告人所為再抗
    告，即不合法，無從准許，應予駁回。
五、爰依非訟事件法第45條第5項、第21條第2項、第24條第1項
    ，民事訴訟法第436條之3第3項，裁定如主文。
中    華    民    國    95    年    9     月    29    日
                  民事第六庭  審判長法  官  吳光釗
                                    法  官  郭美杏
                                    法  官  邱  琦
以上正本係照原本作成。
如對本裁定抗告，須於裁定送達後十日之不變期間內，向本院提
出抗告狀。
中    華    民    國    95    年    9     月    29    日
                                    書記官  池東旭


司法院資訊處製作；財團法人民間司法改革基金會備份。
